【裁判字號】    99,裁,2926
【裁判日期】    991125
【裁判案由】    退除給與
【裁判全文】
最  高  行  政  法  院  裁  定
                                      99年度裁字第2926號
上  訴  人  金鼎恒
被 上訴 人  國防部海軍司令部
代  表  人  高廣圻
上列當事人間退除給與事件，上訴人對於中華民國99年8月12日
臺北高等行政法院99年度訴字第1056號判決，提起上訴，本院裁
定如下：
    主  文
上訴駁回。
上訴審訴訟費用由上訴人負擔。
    理  由
一、按對於高等行政法院判決之上訴，非以其違背法令為理由，
    不得為之，行政訴訟法第242條定有明文。依同法第243條第
    1項規定，判決不適用法規或適用不當者，為違背法令；而
    判決有同條第2項所列各款情形之一者，為當然違背法令。
    是當事人對於高等行政法院判決上訴，如依行政訴訟法第24
    3條第1項規定，以高等行政法院判決有不適用法規或適用不
    當為理由時，其上訴狀或理由書應有具體之指摘，並揭示該
    法規之條項或其內容；若係成文法以外之法則，應揭示該法
    則之旨趣，倘為司法院解釋或本院之判例，則應揭示該判解
    之字號或其內容。如以行政訴訟法第243條第2項所列各款情
    形為理由時，其上訴狀或理由書，應揭示合於該條項各款之
    事實。上訴狀或理由書如未依此項方法表明者，即難認為已
    對高等行政法院判決之違背法令有具體之指摘，其上訴自難
    認為合法。
二、本件上訴人原為海軍陸戰隊少校，於民國61年1月1日退伍，
    並以軍官年資12年2個月6日及士官年資8年7個月之核定年資
    ，支領月退休俸。上訴人於93年4月27日具函向海軍總司令
    部（現改制為國防部海軍司令部即被上訴人）陳請補列其曾
    帶士官階就讀政工幹校年資計2年8個月24日，經被上訴人以
    94年3月16日海理字第0940001440號函(下稱原處分）同意增
    列其帶階就讀軍校年資2年8月24日及俸率3%，並核定補發93
    年4月1日至94年6月30日期間之俸率差額計新臺幣（下同）2
    2,055元。嗣上訴人於98年3月2日以陳情書向被上訴人請求
    上述補發部分外，溯至61年1月1日退伍當時起算之差額，未
    見被上訴人作為，乃依訴願法第2條規定，於98年12月16日
    逕提起訴願，經國防部以所提訴願已逾法定期間，而為不受
    理之決定，遂向臺北高等行政法院提起行政訴訟，求為判決
    ：1.撤銷訴願決定。2.命被上訴人補發自61年1月1日至93年
    3月31日的退伍金差額1,055,700元予上訴人。嗣經該院以99
    年度訴字第1056號判決(下稱原審判決)駁回其訴，上訴人猶
    不服，提起本件上訴，主張：上訴人於37年7月1日入伍服役
    ，並非如兵籍資料所載自40年4月1日起役，原處分函增列之
    2年8月24日士官年資即係該部分年資，原處分函只同意增列
    上訴人帶階就讀軍校之年資及俸率3%，未就61年1月1日起93
    年3月1日之年資部分增列3%退伍金，僅自94年4月1日起增列
    ，即屬違法扣剋云云，雖以該判決違背法令為由，惟核其上
    訴理由，係就原審取捨證據、認定事實之職權行使，指摘其
    為不當，而非具體說明原審判決有何不適用法規或適用法規
    不當之情形，並揭示該法規之條項或其內容，及合於行政訴
    訟法第243條第2項所列各款之事實，難認對該判決之如何違
    背法令已有具體之指摘。依首開規定及說明，應認其上訴為
    不合法。
三、據上論結，本件上訴為不合法。依行政訴訟法第249條第1項
    前段、第104條、民事訴訟法第95條、第78條，裁定如主文
    。
中    華    民    國    99    年    11    月    25    日
                    最高行政法院第五庭
                        審判長法官  黃  璽  君
                              法官  楊  惠  欽
                              法官  鄭  忠  仁
                              法官  吳  東  都
                              法官  陳  金  圍

以  上  正  本  證  明  與  原  本  無  異
中    華    民    國    99    年    11    月    26    日
                              書記官  王  福  瀛

司法院資訊處製作；財團法人民間司法改革基金會備份。
